【裁判字號】    99,消債清,11
【裁判日期】    990805
【裁判案由】    清算程序
【裁判全文】
臺灣嘉義地方法院民事裁定            99年度消債清字第11號
聲  請  人
即 債務 人  甲○○
代  理  人  莊安田律師
上列當事人因消費者債務清理事件聲請清算，本院裁定如下：
    主  文
債務人甲○○（身分證統一編號：Ｚ000000000號）自民國九十九
年八月五日十五時起開始清算程序。
命本院司法事務官進行本件清算程序。
    理  由
一按債務人不能清償債務或有不能清償之虞者，於法院裁定開始
  更生程序或許可和解或宣告破產前，得向法院聲請依本條例所
  定清算程序，清理其債務。法院開始清算程序之裁定，應載明
  其年、月、日、時，並即時發生效力，消費者債務清理條例第
  3條、第80條前段、第83條第1項分別定有明文。
二本件聲請意旨略以：聲請人即債務人有不能清償債務之情事，
  於消費者債務清理條例施行後，曾以書面向最大債權金融機構
  玉山商業銀行股份有限公司（下稱玉山銀行）請求共同協商債
  務清償方案，玉山銀行提出分180期、利率0％、每期清償新台
  幣（下同）2,615 元之協商還款方案，惟因聲請人無法負擔，
  致協商不成立。而聲請人對金融機構因消費借貸所負之債務總
  計達458,207元，復因聲請人罹患多發性骨髓瘤，現每週必須2
  次前往醫院接受化學治療，故聲請人自癌症病發後已無體力再
  繼續工作，目前每週跑醫院生命危在旦夕，已無工作能力，更
  無收入，雖有償債之心，但已無償債能力，又聲請人未經法院
  裁定開始更生程序或許可和解或宣告破產，且無擔保或無優先
  權債務總額未逾1,200萬元，爰向本院聲請清算等語。
三經查，聲請人即債務人主張之上開事實，業據其提出財產及收
  入狀況說明書、債權人清冊、戶籍謄本、前置協商不成立通知
  書、聲請人之民國96、97年度綜合所得稅各類所得資料清單、
  財產歸屬資料清單、財團法人金融聯合徵信中心當事人綜合信
  用報告、財團法人嘉義基督教醫院診斷證明書等資料附卷為證
  ，堪信為真實。至於最大債權金融機構玉山銀行雖提出每期清
  償2,615 元之協商還款方案，尚屬寬鬆之償還條件，惟審酌聲
  請人目前之身體狀況，罹有多發性骨髓瘤，每月必須多次進出
  醫院，且於進行化學藥物治療及自體幹細胞移植後，經醫師建
  議宜休養1 年各情，亦有財團法人嘉義基督教醫院99年7月8日
  出具之診斷證明書1 紙在卷可參，足信聲請人主張目前因病無
  力工作，又須時常進出醫院，收入為零，有無法償還債務之情
  事等語，應信屬實。從而，依聲請人當前之身體及收入狀況，
  衡情自無法苛求聲請人放棄醫療之需求，將金錢先用以還債，
  客觀上堪認其確已有不能清償債務之情事至明。此外，本件復
  查無聲請人有消費者債務清理條例第6條第3 項、第8條或第82
  條第2 項所定應駁回清算聲請之事由存在，則其聲請清算，洵
  屬有據，自應准許。
四末按法院裁定開始更生或清算程序後，得命司法事務官進行更
  生或清算程序，消費者債務清理條例第16條第1 項前段定有明
  文，本件清算之聲請，業經本院裁定准許開始清算程序，爰依
  前揭規定，命法事務官進行本件更生程序，爰裁定如主文。
中    華    民    國    99    年    8     月    5     日
                  民事庭法  官  周俞宏
上為正本係照原本作成。
本件不得抗告。
本裁定已定99年8月5日15時公告。
中    華    民    國    99    年    8     月    5     日
                        書記官  劉怡欣

司法院資訊處製作；財團法人民間司法改革基金會備份。
